【裁判字號】    94,上訴,4285
【裁判日期】    950316
【裁判案由】    違反槍砲彈藥刀械管制條例
【裁判全文】
臺灣高等法院刑事判決                94年度上訴字第4285號
    上  訴  人
    即  被  告  甲○○
    選任辯護人  蕭俊龍律師
                莊秀銘律師
                甘義平律師
上列上訴人因違反槍砲彈藥刀械管制條例案件，不服臺灣臺北地
方法院94年度訴字第786 號，中華民國94年10月31日第一審判決
（起訴案號：臺灣臺北地方法院檢察署94年度偵字第16407 號）
，提起上訴，本院判決如下：
    主  文
上訴駁回。
    事  實
一、甲○○明知可發射子彈具有殺傷力之制式手槍，及供上開制
    式手槍使用之子彈，分別係槍砲彈藥刀械管制條例第4條第1
    項第1款、第2款規定之違禁物品，非經中央主管機關許可，
    不得寄藏，仍於民國84年9 月間某日，在臺北市○○○路、
    長春路交岔口之「金色酒店」內，受友人王致中（已死亡）
    委託，而取得如附表所示之可發射子彈、具有殺傷力之制式
    手槍4 支，及適用於上開制式手槍之子彈共21發，旋即先後
    藏放於臺北市○○○○○道鄰近景新高爾夫練習場附近某處
    草叢內及臺北市○○○路租屋處內，迨至84年10月5日凌晨3
    時30分許，甲○○駕駛車牌號碼CF—8167號自小客車沿臺北
    市○○○路東向西方向行駛時，因超車糾紛而與駕駛車牌號
    碼CA—417號計程車之王繼宇發生爭執，甲○○旋即返回上
    開藏放處所，取出如附表編號一所示之手槍（起訴書誤載為
    如附表編號三所示之手槍，嗣經檢察官於原審準備程序更正
    之）及適用之子彈後，再度前往臺北市○○○路○段73號前
    ，持該手槍向王繼宇前所駕駛、其時並無人在內之車牌號碼
    CA—417號計程車射擊1發子彈而擊破該車車窗（毀損部分未
    據告訴；恐嚇危害安全部分已罹於追訴權時效而另為免訴判
    決確定），甲○○旋即持槍逃離現場，甲○○唯恐王致中所
    寄藏之槍彈為警查獲，並避免遭人恐嚇，復將如附表編號二
    所示之手槍及子彈13發隨身攜帶。嗣於85年1月22日經警循
    線於臺北市○○路○段91巷前查獲，並扣得如附表編號二所
    示之手槍及子彈13發，並於翌日在上開藏放處所，起獲如附
    表編號一、四所示之手槍及子彈7發，復於同年3月27日於同
    處起獲如附表編號三所示之手槍。
二、案經臺北市政府警察局中山分局報告臺灣臺北地方法院檢察
    署檢察官偵查起訴。
    理  由
一、訊據上訴人即被告甲○○固坦承於上揭時地，未經許可無故
    寄藏手槍4支、子彈21發，並持槍、彈射擊王繼宇之車窗玻
    璃等情，惟辯稱：其遭查獲手槍1支後，即自動報繳槍械3支
    ，符合自首要件云云。
二、經查：
  (一)上揭事實，業經被告於偵查、原審及本院坦承在卷（見偵60
    71卷第30頁、偵7522卷第27頁反面至28頁、原審卷第27頁反
    面、第44頁、第54頁反面、本院卷第37頁），核與證人王繼
    宇於警詢中證述，而依刑事訴訟法第159條之5第1項規定得
    為證據之內容相符（見偵7522卷第6頁正、反面、第16頁正
    、反面、第33頁反面至35頁），復有扣案如附表所示之手槍
    ，經鑑驗結果均可擊發子彈、具有殺傷力，扣案之子彈20發
    （原21發，射擊之1發已滅失），亦均為可供上開制式手槍
    發射使用之制式子彈等情，有內政部警政刑事警察局85年3
    月8日刑鑑字第14603號函、內政部警政署刑事警察局85年
    2月6日刑鑑字第6680號鑑驗通知書、85年4月10日刑鑑字第
    21020號鑑驗通知書，及扣案槍械及起獲槍彈現場照片在卷
    可稽（見偵7522卷第8頁、第12至14頁、第51頁、偵3344影
    印卷第28頁），是被告自白與事實相符，應堪認定。
  (二)被告係於85年1月22日為警在臺北市○○路○段91巷內，先查
    獲其中如附表編號二所示之手槍及子彈13發，翌日再經被告
    帶同員警前往臺北市○○○○○道鄰近景新高爾夫練習場附
    近某處草叢內，查獲如附表編號一、四所示之手槍、子彈7
    發，而經警勸說其應繳交全部手槍後，遂於85年3 月27日繳
    交如附表編號三所示之手槍等情，業經被告於警詢及原審供
    述明確（偵7522卷第5 頁、原審卷第42頁反面至43頁），是
    被告既已經警查獲未經許可無故寄藏手槍、子彈之行為，其
    後被告再供認與被查獲部分分別具單純一罪關係之其餘犯罪
    行為，自不合於自首之要件（最高法院90年台上字第5435號
    判決意旨參照），是被告謂其有自首報繳，應依法予以減輕
    或免除其刑云云，顯非可採。
  (三)綜上所述，本件事證明確，被告犯行堪以認定，應依法論科
    。
三、查被告行為後，槍砲彈藥刀械管制條例中關於未經許可無故
    寄藏手槍、彈藥之行為業於86年11月26日修正生效，其中該
    條例第7條第4項未經許可無故寄藏手槍之行為，修正生效前
    稱為「未經許可無故寄藏手槍罪」，處1年以上7年以下有期
    徒刑，修正生效後稱為「未經許可寄藏手槍罪」，處5 年以
    上有期徒刑，併科新台幣（下同）10,000,000元以下罰金；
    另未經許可無故寄藏彈藥之行為，修正生效前原規定於同條
    例第11條第3項，稱為未經許可無故寄藏「彈藥」罪，處3年
    以下有期徒刑，修正生效後，改列為同條例第12條第4 項，
    稱為未經許可寄藏「子彈」罪，處5 年以下有期徒刑，併科
    3,000,000 元以下罰金，依刑法第2條第1項但書新舊法比較
    適用之結果，以修正前之規定較有利於行為人。核被告所為
    ，係犯修正生效前槍砲彈藥刀械管制條例第7條第4項、第11
    條第3 項之未經許可無故寄藏手槍、彈藥罪。被告未經許可
    無故持有手槍、子彈之行為乃係寄藏行為之當然結果，不另
    論罪。被告以一個寄藏行為，同時寄藏如附表所示4支手槍
    、及21發子彈，各僅論以一個未經許可無故寄藏手槍、彈藥
    罪。又被告以一個寄藏行為，同時寄藏手槍4支及子彈21發
    ，為一行為觸犯數罪名，為想像競合犯，應從一重之未經許
    可無故寄藏手槍罪處斷。被告前因殺人未遂及違反槍砲彈藥
    刀械管制條例案件，經法院分別判刑確定，嗣經就殺人未遂
    部分減刑為有期徒刑3年6月、違反槍砲彈藥刀械管制條例部
    分減刑為有期徒刑9月，定應執行刑為有期徒刑4年，於80年
    9 月19日假釋期滿執行完畢，有本院被告前案紀錄表可稽，
    其於有期徒刑執行完畢後5年內，再犯有期徒刑以上之本罪
    ，為累犯，應依法加重其刑。檢察官雖僅就被告未經許可無
    故寄藏附表編號一所示手槍（起訴書誤載為附表編號三所示
    手槍）、子彈1發（已擊發）之行為提起公訴，惟檢察官就
    犯罪事實一部起訴者，效力及於全部，本件被告所犯未經許
    可無故寄藏如附表編號二、三、四所示手槍及子彈20發之行
    為，與已起訴之部分有單純一罪之關係，本院自應併與審判
    。
四、原審本同上之見解，以被告事證明確，適用修正生效前槍砲
    彈藥刀械管制條例第7條第4項、第11條第3項，刑法第2條第
    1項但書、第11條前段、第55條、第47條、第38條第1項第1
    款，並爰審酌被告犯罪之目的、動機、手段、無故寄藏之制
    式手槍高達4支、子彈多達21發、於公共場所持槍、甚且於
    發生糾紛時動輒持槍射擊、展示以威壓恐嚇他人，其犯罪所
    生危害甚鉅，及其犯後態度等一切情狀，量處有期徒刑3年6
    月。及扣案如附表所示之手槍4支、子彈20發（另1發已射擊
    滅失，不予沒收），係屬違禁物，依法宣告沒收。核其認事
    用法，俱無不合，量刑亦甚妥適。又查被告不僅於84年10月
    5日有上述持槍射擊王繼宇所駛車輛車窗之行為，復於85 年
    1月22日下午5時許，與駕駛車牌號碼CE-472號計程車之蔣韻
    泰發生爭執，並有持槍趕人之行為，業經被告自承在卷，其
    亦供稱「槍拿出來一般人都會怕」等語（見原審卷第55頁）
    ，顯見被告不只1次有展示手槍威嚇之行為（原審認恐嚇蔣
    韻泰部分，與本罪部分無裁判上一罪關係，無從併予審理而
    退併辦），至被告寄藏4支手槍，於被查獲1支手槍後之報繳
    3支手槍，並不符自首等情，已如上述。被告上訴以其於警
    察查獲手槍1支後，主動報繳3支，算是自首，且坦承犯罪事
    實，原審量刑過重等情，而指摘原判決不當為無理由，應予
    駁回。
據上論斷，應依刑事訴訟法第368條，判決如主文。
本案經檢察官曾忠己到庭執行職務。
中    華    民    國    95    年    3    月    16     日
                  刑事第二十庭審判長法  官  張明松
                                    法  官  吳鴻章
                                    法  官  魏新國
以上正本證明與原本無異。
如不服本判決，應於收受送達後十日內向本院提出上訴書狀，其
未敘述上訴之理由者並得於提起上訴後十日內向本院補提理由書
（均須按他造當事人之人數附繕本）。
                                    書記官  洪秋帆
中    華    民    國    95    年    3     月    16    日
附錄：本件論罪科刑法條全文
修正前槍砲彈藥刀械管制條例第7條：
未經許可，製造、販賣或運輸火砲、機關槍、衝鋒槍、卡柄槍或
自動步槍者，處七年以上有期徒刑。
未經許可，製造、販賣或運輸普通步槍、馬槍、手槍或各類炸彈
者，處五年以上有期徒刑。
意圖供自己或他人犯罪之用，而犯前二項之罪者，處死刑、無期
徒刑或十年以上有期徒刑，得併科十萬元以下罰金。
未經許可，無故持有、寄藏或意圖販賣而陳列第一項及第二項所
列槍砲之一者，處一年以上七年以下有期徒刑。
第一項及第三項之未遂犯罰之。
修正前槍砲彈藥刀械管制條例第11條：
未經許可製造、販賣或運輸彈藥者，處六月以上五年以下有期徒
刑。
意圖供自己或他人犯罪之用，而犯前項之罪者，處一年以上七年
以下有期徒刑，得併科五萬元以下罰金。
未經許可無故持有、寄藏或意圖販賣而陳列彈藥者，處三年以下
有期徒刑。
第一項及第二項之未遂犯罰之。
附表：
┌──┬───────────────────────┐
│編號│扣案制式手槍廠牌、型式                        │
├──┼───────────────────────┤
│一  │德國HK廠P7M8型9mm口徑制式半自動手槍（槍號     │
│    │00-00000號）（槍枝管制編號0000000000號）      │
├──┼───────────────────────┤
│二  │義大利P.BERETTA廠Mod.84F-CAL.9(mm)Short/380（ │
│    │吋）AUTO制式半自動手槍（槍枝管制編號0000000000│
│    │號）                                          │
├──┼───────────────────────┤
│三  │德國SIGARMS廠P228型9mm口徑制式半自動手槍（槍枝│
│    │管制編號000000000號）（無彈匣）               │
├──┼───────────────────────┤
│四  │德國SIGSAUER廠P229型9mm口徑制式半自動手槍（槍 │
│    │枝管制編號0000000000號）                      │
└──┴───────────────────────┘


司法院資訊處製作；財團法人民間司法改革基金會備份。
